# 求助陈版主，购买未实缴股本是否需要确认负债

提问人：liuweisheng 时间：2022-06-09 10:36:48
求助陈版主，购买未实缴股本是否需要对未实缴金额确认其他应付款，谢谢版主解惑

回答人：chenyiwei
一般情况下不需要。但在某些特殊情况下可能需确认负债，例如：（ 1 ）实缴出资的义务已构成一项无法撤销的亏损合同义务；（ 2 ）已实际按照认缴出资比例享有股东权益，即被投资企业的其他股东让渡了部分权益。